最高法院刑事判決　　　　　　　　　 111年度台上字第1963號
上　訴　人　陳耀雄
 

選任辯護人　高逸文律師
上列上訴人因加重詐欺案件，不服臺灣高等法院中華民國111年1
月11日第二審判決（110 年度上訴字第3183號，起訴案號：臺灣
桃園地方檢察署110年度偵緝字第774、775、777、778、779、78
0、782號），提起上訴，本院判決如下：
    主  文
上訴駁回。
    理  由
壹、加重詐欺取財（即原判決附表「下稱附表」一編號㈠至㈤、
    ㈦）部分：
一、按刑事訴訟法第377 條規定，上訴於第三審法院，非以判決
    違背法令為理由，不得為之。是提起第三審上訴，應以原判
    決違背法令為理由，係屬法定要件。如果上訴理由書狀並未
    依據卷內訴訟資料，具體指摘原判決不適用何種法則或如何
    適用不當，或所指摘原判決違法情事，顯與法律規定得為第
    三審上訴理由之違法情形，不相適合時，均應認其上訴為違
    背法律上之程式，予以駁回。
二、本件原審審理結果，認定上訴人陳耀雄有此部分之犯行明確
    ，因而撤銷第一審各該科刑判決，改判仍變更檢察官所引起
    訴法條，分別論處上訴人犯如附表一編號㈠至㈤、㈦所示以
    網際網路對公眾散布而詐欺取財共6 罪刑，已載敘其調查證
    據之結果及憑以認定犯罪事實之心證理由。
三、量刑輕重，屬為裁判之法院得依職權自由裁量之事項，苟其
    量刑已以行為人之責任為基礎，斟酌刑法第57條各款所列情
    狀，在法定刑度內，酌量科刑，而無違反公平、比例及罪刑
    相當原則，致明顯輕重失衡情形，即不得指為違法。原判決
    此部分具體審酌刑法第57條各款科刑等相關一切情狀量定之
    刑，既為其刑罰裁量權之合法行使，客觀上未逾越法定刑度
    ，無悖於前述量刑原則，並非僅以各次犯罪所得金額多寡、
    是否與被害人和解成立或履行與否，為其量刑輕重之唯一標
    準，且所定應執行刑與定執行刑之內外部界限無違，難認有
    逾越法律規定範圍，或濫用裁量權限、理由欠備之違法情形
    。再量刑係法院就繫屬個案犯罪之整體評價，乃事實審法院
    得依職權裁量之事項，故量刑判斷當否之準據，應就判決之
    整體觀察為綜合考量，不可摭拾其中片段，遽予評斷。是原
    判決縱未逐一列記量處各罪刑或定執行刑審酌之全部細節，
    仍無違法。上訴意旨從中擷取部分事項，任意為有利自己之
    主張，泛言原判決關於附表一編號㈠至㈤、㈦部分，僅因其
    法定刑較附表一編號㈥部分為重，即量處重刑，而忽略其法
    益侵害程度與附表一編號㈥部分相較，顯然輕重失衡，難脫
    法匠之嫌，且此部分量刑結果，與其審酌上訴人是否與被害
    人成立和解或已否履行之理由相左，又未說明附表一編號㈡
    、㈤所示幾近相似犯行，何以量處相異之刑，指摘原判決此
    部分量刑有理由欠備或矛盾之違法，並非適法之第三審上訴
    理由。而適用刑法第59條酌減其刑與否，法院本有權斟酌決
    定，原判決依審理結果，認本件無犯罪情狀顯可憫恕、科以
    最低度刑仍嫌過重之情事，而未依前述規定酌減，縱未贅為
    說明其判斷之細節，仍無違法。上訴意旨就前述量刑裁量權
    之合法行使重為爭辯，漫言原判決未審酌上訴人自港赴臺獨
    立生活之相關處境，及迫於生存壓力始為本案犯行各情，未
    依前述規定酌減為過苛，指摘原判決有不適用法則、理由欠
    備之違法，亦非合法上訴第三審之理由。
四、綜合前旨及其他上訴意旨仍置原判決所為明白論斷於不顧，
    而持陳詞再事爭辯，或對於事實審法院之職權行使，徒以自
    己之說詞，任意指為違法，要與法律規定得為第三審上訴理
    由之違法情形，不相適合。此部分上訴違背法律上程式，應
    予駁回。
貳、詐欺取財（即附表一編號㈥）部分：
一、按刑事訴訟法第376條第1項各款所規定之案件，經第二審判
    決者，除第二審法院係撤銷第一審法院所為無罪、免訴、不
    受理或管轄錯誤之判決，並諭知有罪之判決，被告或得為被
    告利益上訴之人得提起上訴外，其餘均不得上訴於第三審法
    院，為該條項所明定。
二、本件上訴人因詐欺取財案件，經原判決就附表一編號㈥部分
    撤銷第一審科刑之判決，改判論處犯詐欺取財罪刑。核屬刑
    事訴訟法第376條第1項第4 款之案件。依首開說明，既經第
    一、二審均判決論罪，對前述第二審判決自不得上訴於第三
    審法院。上訴人猶提起上訴，顯為法所不許，應予駁回。
據上論結，應依刑事訴訟法第395條前段，判決如主文。
中    華    民    國   111    年    4     月    13    日
                  刑事第九庭審判長法  官  何  菁  莪  
                                  法  官  何  信  慶  
                                  法  官  劉  興  浪  
                                  法  官  高  玉  舜  
                                  法  官  朱  瑞  娟  
本件正本證明與原本無異
                                  書記官
中    華    民    國   111    年    4     月    19    日